【裁判字號】    99,訴,88
【裁判日期】    991014
【裁判案由】    違反毒品危害防制條例
【裁判全文】
臺灣雲林地方法院刑事判決                99年度訴字第88號
公  訴  人  臺灣雲林地方法院檢察署檢察官
被      告  甲○○
選任辯護人  施裕琛律師
上列被告因違反毒品危害防制條例案件，經檢察官提起公訴（99
年度偵字第484、556 號），本院判決如下：
    主  文
甲○○犯如附表各欄所示之罪，各處如附表各欄所示所示之刑。
應執行有期徒刑拾貳年陸月，扣案之第一級毒品海洛因拾肆包（
驗後合計淨重貳點玖柒壹公克）均沒收銷燬之，包裝前揭海洛
因之外包裝袋共拾肆只、夾鏈袋玖只及ANYCALL 牌行動電話貳支
（含搭配0000000000號、0000000000號門
號SIM 卡各壹枚）均沒收之，未扣案之販賣第一級毒品所得新臺
幣壹萬伍仟伍佰元沒收之，如全部或一部不能沒收時，以其財產
抵償之。
    事  實
一、甲○○（綽號「鳳姐」、「姑仔」等）明知海洛因係毒品危
    害防制條例所列管之第一級毒品，非經許可不得販賣，竟基
    於販賣第一級毒品海洛因以營利之犯意，以其所有ANYCALL
    牌搭配門號0000000000號（門號申設人為其母林溫雲鶯）及
    同上廠牌搭配門號0000000000號（門號申設人為蘇俊安）2
    支行動電話作為販賣毒品之聯絡工具，先後為下列行為：
  (一)販賣海洛因與林志聰
  1.甲○○於民國98年10月26日7 時23分、33分許，持用000000
    0000門號行動電話與持用0000000000門號行動電話之林志聰
    聯絡，相約在雲林縣麥寮鄉後安村後安87號甲○○住處，而
    於同日稍後，在甲○○住處附近之福興宮，以一手交錢一手
    交貨之方式，由甲○○販賣海洛因1 小包與林志聰，並自林
    志聰處得款新臺幣（下同）500 元。
  2.甲○○於98年10月27日7 時42分、52分許，持用0000000000
    門號行動電話與持用0000000000門號行動電話之林志聰聯絡
    ，相約在甲○○上址住處，而於同日稍後，在甲○○住處附
    近之福興宮，以一手交錢一手交貨之方式，由甲○○販賣海
    洛因1 小包與林志聰，並自林志聰處得款500 元。
  3.甲○○於98年11月2 日18時38分許，持用0000000000門號行
    動電話與持用0000000000門號行動電話之林志聰聯絡，相約
    在甲○○上址住處，而於同日稍後，在甲○○住處附近之福
    興宮，以一手交錢一手交貨之方式，由甲○○販賣海洛因1
    小包與林志聰，並自林志聰處得款500 元。
  4.甲○○於98年12月4 日6 時0 分、17分許，持用0000000000
    門號行動電話與持用00-0000000門號室內電話及00-0000000
    門號公用電話之林志聰聯絡，相約在甲○○上址住處，而於
    同日稍後，在甲○○住處附近之福興宮，以一手交錢一手交
    貨之方式，由甲○○販賣海洛因1 小包與林志聰，並自林志
    聰處得款500 元。
  (二)販賣海洛因與許忠羽
  1.甲○○於98年10月15日19時28分、44分許，持用0000000000
    門號行動電話與持用0000000000門號行動電話之許忠羽（綽
    號「阿弟」）聯絡，相約在甲○○上址住處附近某街，而於
    同日稍後，在該處，以一手交錢一手交貨之方式，由甲○○
    販賣海洛因1 小包與許忠羽，並自許忠羽處得款500 元。
  2.甲○○於98年10月19日18時18分許，持用0000000000門號行
    動電話與持用0000000000門號行動電話之許忠羽聯絡，相約
    在甲○○上址住處附近某橋，而於同日稍後，在該橋上，以
    一手交錢一手交貨之方式，由甲○○販賣海洛因1 小包與許
    忠羽，並自許忠羽處得款500 元。
  3.甲○○於98年10月21日18時46分許，持用0000000000門號行
    動電話與持用0000000000門號行動電話之許忠羽聯絡，相約
    在甲○○上址住處附近某橋，而於同日稍後，在該橋上，以
    一手交錢一手交貨之方式，由甲○○販賣海洛因1 小包與許
    忠羽，並自許忠羽處得款500 元。
  4.甲○○於98年11月12日17時34分、46分許，持用0000000000
    門號行動電話與持用0000000000門號行動電話之許忠羽聯絡
    ，相約在甲○○上址住處附近某橋，而於同日稍後，在該橋
    上，以一手交錢一手交貨之方式，由甲○○販賣海洛因1 小
    包與許忠羽，並自許忠羽處得款500 元。
  5.甲○○於98年12月7 日8 時36分、44分許，持用0000000000
    門號行動電話與持用0000000000門號行動電話之許忠羽聯絡
    ，而於同日稍後，在甲○○上址住處附近某橋上，以一手交
    錢一手交貨之方式，由甲○○販賣海洛因1 小包與許忠羽，
    並自許忠羽處得款500 元。
  6.甲○○於98年12月10日9 時23分許，持用0000000000門號行
    動電話與持用0000000000門號行動電話之許忠羽聯絡，而於
    同日稍後，在甲○○上址住處附近某橋上，以一手交錢一手
    交貨之方式，由甲○○販賣海洛因1 小包與許忠羽，並自許
    忠羽處得款500 元。
  7.甲○○於98年12月22日11時41分、56分許，持用0000000000
    門號行動電話與持用0000000000門號行動電話之許忠羽聯絡
    ，而於同日稍後，在甲○○上址住處附近某橋上，以一手交
    錢一手交貨之方式，由甲○○販賣海洛因1 小包與許忠羽，
    並自許忠羽處得款500 元。
  (三)販賣海洛因與林文章
    甲○○於98年10月15日20時19分許，持用0000000000門號行
    動電話與持用0000000000門號行動電話之林文章聯絡，相約
    在麥寮鄉後安村後安54號林文章住處外，而於同日稍後，在
    該處以一手交錢一手交貨之方式，由甲○○販賣海洛因1 小
    包與林文章，並自林文章處得款500 元。
  (四)販賣海洛因與許宗富
  1.甲○○於98年10月21日9 時44分、10時11分許，持用000000
    0000門號行動電話與持用00-0000000、00-0000000市話之許
    宗富（綽號「阿富」）聯絡，而於同日稍後，在甲○○上址
    住處後方某處，以一手交錢一手交貨之方式，由甲○○販賣
    海洛因1 小包與許宗富，並自許宗富處得款500 元。
  2.甲○○於98年10月22日16時27分許，持用0000000000門號行
    動電話與持用0000000000門號行動電話之許宗富聯絡，相約
    在甲○○上址住處附近某橋頭之雜貨店，而於同日稍後，在
    該店外，以一手交錢一手交貨之方式，由甲○○販賣海洛因
    1 小包與許宗富，並自許宗富處得款500 元。
  (五)販賣海洛因與蔡育琳
  1.甲○○於98年10月15日20時11分許，持用0000000000門號行
    動電話與持用0000000000門號行動電話之蔡育琳聯絡，而於
    同日稍後，在甲○○上址住處後方之福興宮，以一手交錢一
    手交貨之方式，由甲○○販賣海洛因1 小包與蔡育琳，並自
    蔡育琳處得款500 元。
  2.甲○○於98年10月16日8 時25分許，持用0000000000門號行
    動電話與持用0000000000門號行動電話之蔡育琳聯絡，而於
    同日稍後，在甲○○上址住處後方之福興宮，以一手交錢一
    手交貨之方式，由甲○○販賣海洛因1 小包與蔡育琳，並自
    蔡育琳處得款500 元。
  3.甲○○於98年10月21日20時8 分許，持用0000000000門號行
    動電話與持用0000000000門號行動電話之蔡育琳聯絡，而於
    同日稍後，在甲○○上址住處後方之福興宮，以一手交錢一
    手交貨之方式，由甲○○販賣海洛因1 小包與蔡育琳，並自
    蔡育琳處得款500 元。
  4.甲○○於98年10月22日8 時53分許，持用0000000000門號行
    動電話與持用0000000000門號行動電話之蔡育琳聯絡，而於
    同日稍後，在甲○○上址住處後方之福興宮，以一手交錢一
    手交貨之方式，由甲○○販賣海洛因1 小包與蔡育琳，並自
    蔡育琳處得款500 元。
  5.甲○○於98年10月26日20時46分、51分許，持用0000000000
    門號行動電話與持用0000000000門號行動電話之蔡育琳聯絡
    ，而於同日稍後，在甲○○上址住處後方之福興宮，以一手
    交錢一手交貨之方式，由甲○○販賣海洛因1 小包與蔡育琳
    ，並自蔡育琳處得款500 元。
  6.甲○○於98年11月2 日8 時4 分許，持用0000000000門號行
    動電話與持用0000000000門號行動電話之蔡育琳聯絡，而於
    同日稍後，在甲○○上址住處後方之福興宮，以一手交錢一
    手交貨之方式，由甲○○販賣海洛因1 小包與蔡育琳，並自
    蔡育琳處得款500 元。
  7.甲○○於98年11月2 日20時16分許，持用0000000000門號行
    動電話與持用0000000000門號行動電話之蔡育琳聯絡，而於
    同日稍後，在甲○○上址住處後方之福興宮，以一手交錢一
    手交貨之方式，由甲○○販賣海洛因1 小包與蔡育琳，並自
    蔡育琳處得款500 元。
  8.甲○○於98年11月10日20時4 分許，持用0000000000門號行
    動電話與持用0000000000門號行動電話之蔡育琳聯絡，而於
    同日稍後，在甲○○上址住處後方之福興宮，以一手交錢一
    手交貨之方式，由甲○○販賣海洛因1 小包與蔡育琳，並自
    蔡育琳處得款500 元。
  9.甲○○於98年11月11日20時5 分、21時6 分許，持用000000
    0000門號行動電話與持用0000000000門號行動電話之蔡育琳
    聯絡，而於同日稍後，在甲○○上址住處後方之福興宮，以
    一手交錢一手交貨之方式，由甲○○販賣海洛因1 小包與蔡
    育琳，並自蔡育琳處得款500 元。
  10.甲○○於98年11月13日7 時51分、57分許，持用0000000000
    門號行動電話與持用0000000000門號行動電話之蔡育琳聯絡
    ，而於同日稍後，在甲○○上址住處後方之福興宮，以一手
    交錢一手交貨之方式，由甲○○販賣海洛因1 小包與蔡育琳
    ，並自蔡育琳處得款500 元。
  11.甲○○於98年12月4 日8 時50分、56分許，持用0000000000
    門號行動電話與持用0000000000門號行動電話之蔡育琳聯絡
    ，而於同日稍後，在甲○○上址住處後方之福興宮，以一手
    交錢一手交貨之方式，由甲○○販賣海洛因1 小包與蔡育琳
    ，並自蔡育琳處得款500 元。
  12.甲○○於98年12月7 日20時23分、58分許，持用0000000000
    門號行動電話與持用0000000000門號行動電話之蔡育琳聯絡
    ，而於同日稍後，在甲○○上址住處後方之福興宮，以一手
    交錢一手交貨之方式，由甲○○販賣海洛因1 小包與蔡育琳
    ，並自蔡育琳處得款500 元。
  13.甲○○於98年12月8 日19時11分、15分許，持用0000000000
    門號行動電話與持用0000000000門號行動電話之蔡育琳聯絡
    ，而於同日稍後，在甲○○上址住處後方之福興宮，以一手
    交錢一手交貨之方式，由甲○○販賣海洛因1 小包與蔡育琳
    ，並自蔡育琳處得款500 元。
  14.甲○○於98年12月14日9 時56分、10時8 分許，持用000000
    00 00 門號行動電話與持用0000000000門號行動電話之蔡育
    琳聯絡，而於同日稍後，在甲○○上址住處後方之福興宮，
    以一手交錢一手交貨之方式，由甲○○販賣海洛因1 小包與
    蔡育琳，並自蔡育琳處得款500 元。
  15.甲○○於98年12月15日12時47分、55分許，持用0000000000
    門號行動電話與持用0000000000門號行動電話之蔡育琳聯絡
    ，而於同日稍後，在甲○○上址住處後方之福興宮，以一手
    交錢一手交貨之方式，由甲○○販賣海洛因1 小包與蔡育琳
    ，並自蔡育琳處得款500 元。
  16.甲○○於98年12月17日20時4 分、19分許，持用0000000000
    門號行動電話與持用0000000000門號行動電話之蔡育琳聯絡
    ，而於同日稍後，在甲○○上址住處後方之福興宮，以一手
    交錢一手交貨之方式，由甲○○販賣海洛因1 小包與蔡育琳
    ，並自蔡育琳處得款500 元。
  (六)甲○○於98年12月14日8 時34分、51分許，持用0000000000
    門號行動電話與持用00-0000000門號室內電話及0000000000
    門號行動電話之林定春聯絡，而於同日稍後，在甲○○上址
    住處後方某處，以一手交錢一手交貨之方式，由甲○○販賣
    海洛因1 小包與林定春，並自林定春處得款500 元。
二、嗣於99年1 月21日14時許，在甲○○上址住處，為警持搜索
    票查獲並扣得海洛因13小包（驗餘淨重合計2.35公克）、注
    射針筒8 支、0000000000及0000000000門號行動電話各1 支
    、現金4,800 元、塑膠分裝鏟2 支、夾鏈袋9 只。甲○○於
    翌（22）日入臺灣雲林看守所羈押時，並為所方人員查獲並
    扣得甲○○所攜帶、前未搜出之海洛因1 小包（驗餘淨重0.
    0471公克）。甲○○於檢察官偵查中及本院審理中均自白涉
    犯上開販賣第一級毒品海洛因犯行。
三、案經臺灣雲林地方法院檢察署檢察官指揮雲林縣警察局臺西
    分局報告及臺灣雲林看守所函送暨偵查起訴。
    理  由
一、程序部分（證據能力之認定）：
（一）按被告以外之人於偵查中向檢察官所為陳述，除顯有不可
      信之情況者外，得為證據，刑事訴訟法第159 條之1 第2
      項定有明文。檢察官在偵查中對被告以外之人所為之偵查
      筆錄，性質上屬傳聞證據，惟刑事訴訟法規定檢察官代表
      國家偵查犯罪、實施公訴，依法其有訊問被告、證人及鑑
      定人之權，證人、鑑定人並須具結，而實務運作時，檢察
      官偵查中向被告以外之人所取得之陳述，原則上均能遵守
      法律規定，不致違法取供，其可信度極高，職是，被告以
      外之人前於偵查中已具結而為證述，除反對該項供述得具
      有證據能力之一方，已釋明「顯有不可信之情況」之理由
      外，不宜遽指該證人於偵查中之陳述不具證據能力。經查
      ，林志聰、許忠羽、林文章、許宗富、蔡育琳及林定春等
      人在檢察官面前之證述筆錄（見偵卷第102 頁至第105 頁
      、第120 頁至第125 頁、第140 頁至第142 頁、第154 頁
      至第156 頁、第213 頁至第216 頁、第236 頁至第237 頁
      ），係檢察官令渠等以證人身分具結後所為之證述，有各
      該證人結文附卷可稽（見偵卷第106 頁、第126 頁、第14
      3 頁、第157 頁、第217 頁、第238 頁）。被告及辯護人
      均未提及檢察官在訊問時有不法取供之情形，亦未釋明上
      開證人之證述有何顯不可信之情況，依上開規定，該等證
      人在檢察官面前之證述筆錄，自得作為本案證據使用。
（二）按被告以外之人於審判外之陳述，雖不符刑事訴訟法第15
      9 條之1 至之4 等4 條規定，而經當事人於審判程序同意
      作為證據，法院審酌該陳述作成時之情況，認為適當者，
      亦得作為證據，同法第159 條之5 第1 項定有明文。經查
      ，除上開證人在檢察官面前之證述筆錄外，本判決後開引
      用各該被告以外之人於審判外之陳述，原則上均不得作為
      證據使用，惟被告及辯護人在本院審理中均明示同意上開
      證據有證據能力（見本院卷第56頁反面、第121 頁及第17
      8 頁反面）。本院審酌上開證據製作時之情況，並無違法
      不當之情事，認為以之作為證據應屬適當，依前開規定，
      應認該等證據例外具有證據能力。
二、認定犯罪事實所憑之證據及其認定之理由：
（一）上開犯罪事實，業據被告甲○○於偵查中及本院審理時坦
      承不諱（見偵卷第240 頁，本院99年度聲羈字第28號卷第
      9 頁反面、本院卷第121 頁至第123 頁、第178 頁反面）
      ，核與證人林志聰、許忠羽、林文章、蔡育琳等4 人於警
      詢及檢察官偵查中所為之指證（見偵卷第95頁至第99頁，
      第102 頁至第105 頁、第107 頁至第114 頁、第120 頁至
      第125 頁、第127 頁至第129 頁、第140 頁至第142 頁、
      第194 頁至第202 頁及第213 頁至第216 頁) 及許宗富、
      林定春2 人在檢察官面前所為之證述（見偵卷第154 頁至
      第156 頁、第236 頁至第237 頁）情節相符，且林志聰、
      許忠羽、林文章及蔡育琳等人並在警詢中指認犯罪嫌疑人
      照片編號5 之甲○○即是販賣毒品與其等之人，有雲林縣
      警察局臺西分局指認犯罪嫌疑人紀錄表在卷可稽（見偵卷
      第98頁、第100 頁、第113 頁、第115 頁、第129 頁、第
      131 頁、第202 頁、第203 頁）。另有通訊監察譯文及本
      院98年度聲監字第372 號、第467 號及98年度聲監續字第
      288 號通訊監察書各1 份在卷可稽（見偵卷第55頁至第60
      頁及本院卷第72頁正反面、第73頁反面、第74頁正反面、
      第75頁正反面、第77頁正反面、第79頁正反面、第80頁、
      第81頁反面、第82頁反面、第83頁正反面、第84頁正反面
      、第85頁正反面）。再參諸被告與林志聰、許忠羽、林文
      章、許宗富、蔡育琳及林定春等人之通話內容，不時使用
      暗語「在家嗎」、「在後面」、「一支」、「到橋了」、
      「後面二支魚」、「50還是100 」，且通話內容簡短，多
      半係在談妥交易金額或約定地點後，即結束通話，確屬實
      務上常見之毒品交易對話，益徵被告與上開證人等通話之
      目的確係要交易毒品無疑。另自被告住處及其身上扣得之
      白色粉末各13包（驗餘淨重合計2.35公克）、1 包（驗餘
      淨重0.0471公克），經送鑑之結果，亦證實其內均含有海
      洛因成分，有法務部調查局濫用藥物實驗室99年3 月8 日
      調科壹字第09923004780 號鑑定書及行政院衛生署草屯療
      養院99年2 月22日草療鑑字第0990200125號鑑定書鑑定書
      各1 紙附卷足參（見本院卷第92頁、第68頁），足以證明
      被告確實將海洛因分裝妥適，俟機販賣。復以，林志聰、
      許忠羽、林文章、許宗富、蔡育琳及林定春等人有施用海
      洛因之習慣，此據其等在警詢、檢察官偵查中亦證實無誤
      （見偵卷第98頁、第102 頁、第113 頁、第125 頁、第12
      9 頁、第146 頁、第154 頁、第202 頁），可見上開證人
      多有施用毒品慣行，並有向被告購毒施用之需求。綜此，
      堪信林志聰、許忠羽、林文章、許宗富、蔡育琳及林定春
      證述其等各向被告購買海洛因等情為真。
（二）按毒品危害防制條例所處罰之「販賣」毒品罪，所著重者
      為在主觀上有藉以牟利之惡性，及對毒品之擴散具有較有
      償或無償轉讓行為更嚴重之危害性，被告「營利」之意圖
      係從客觀之社會環境、情況及人證、物證等資料，依據證
      據法則綜合研判認定。經查，被告有施用毒品之前科紀錄
      ，有臺灣高等法院被告前案紀錄表1 份在卷可憑（見本院
      卷第2 頁）。參酌被告自承其無業，需賴毒品減輕其自身
      病痛，若無足夠金錢供其自身施用毒品即販售海洛因，亦
      曾從中挖取部分毒品供己施用後再售出（見偵卷第37頁、
      第85頁、本院99年度聲羈字第28號卷第7 頁反面、本院卷
      第185 頁反面）。再者，被告對販賣海洛因與林志聰、許
      忠羽、林文章、許宗富、蔡育琳及林定春之時間、地點均
      供承清楚、一致，態度自然。由此可見，被告因施用毒品
      成癮，又無固定收入來源供其購買毒品施用，因此利用販
      入毒品後再賣出以藉此求得可以施用毒品，被告自白犯罪
      之動機、牟利之意圖各情均有實據，亦核與前述證據資料
      吻合，被告之自白當屬真實可信，其主觀上顯有販賣毒品
      以營利之意圖甚明。
（三）綜上所述，本案事證明確，被告販賣第一級毒品與林志聰
      、許忠羽、林文章、許宗富、蔡育琳及林定春等人之犯行
      均堪以認定，應依法論科。
三、論罪科刑之理由：
（一）核被告所為，均係犯毒品危害防制條例第4 條第1 項之販
      賣第一級毒品罪。被告各該持有海洛因之低度行為，分別
      為販賣之高度行為所吸收，不另論罪。
（二）按刑事法上集合犯之概念，乃指本質上具有反覆、延續實
      行之特徵，立法時予以特別歸類，定為犯罪構成要件之行
      為要素，亦即就某些在密切接近之一定時、地，所持續實
      行之同種類複次行為，依照社會通念，將之歸為一個行為
      ，成為包括之一罪，給予一個刑法評價。是關於集合犯之
      判斷，除應考量行為人主觀上是否出於反覆實行之概括犯
      意外，尚應斟酌客觀上之法律規範本來意涵、實現該犯罪
      目的之必要手段、社會生活經驗中該犯罪必然反覆實行之
      常態與社會通念等因素。就販賣毒品行為言，既查嚴、罪
      重，且不敢亦無法公然從事之犯罪，並非必須多次作為始
      克達成，於一般生活中，亦難認持續販賣毒品仍屬常態，
      社會通念尤難容許一再違犯，一向採取從嚴禁毒態度之立
      法者，更無將之特別歸類為包括一罪之設計原意，自應依
      一般法律適用原則，以一行為一罪一罰處遇之（最高法院
      98年度臺上字第186 號判決要旨參照）。查被告如前揭犯
      罪事實欄一所示之販賣第一級毒品行為，時、地均可分，
      且非一開始即預定販賣海洛因之次數、數量及對象，而係
      購毒對象以電話聯繫後，始起意為販賣海洛因之犯行，顯
      係出於不同犯意所為，依前開說明，難以集合犯論處。是
      被告所為上開31次販賣海洛因之行為，犯意各別，時間不
      同，行為各自獨立，應分論併罰。從而，辯護人猶執被告
      各次販賣海洛因之行為，時間密接，客觀上實難以切割為
      個別犯意，應以集合犯論處等詞為被告辯護，尚非有據。
（三）按毒品危害防制條例第17條第2 項規定：「犯第4 條至第
      8 條之罪於偵查中及審判中均自白，減輕其刑」，其立法
      目的在於使製造、販賣、運輸、轉讓毒品案件之刑事訴訟
      程序能儘早確定，鼓勵被告自白認罪，開啟其自新之路，
      並採行寬厚之刑事政策，擴大適用範圍，除於第1 項規定
      供出毒品來源，因而查獲其他正犯或共犯者，減輕或免除
      其刑外，並增列第2 項於偵查及審判中自白者，減輕其刑
      之規定，以鼓勵毒販自白認罪，本條項之規定，既為於偵
      查中及審判中均自白，而非於偵查中及審判中之每次陳述
      均自白，則被告在偵查中歷次陳述只要曾經自白（一次以
      上），且在審判中歷次陳述亦曾經自白（一次以上），解
      釋上即符合該條項之規定。再參酌貪污治罪條例第8 條第
      2 項規定在偵查中自白，亦認為只要被告在警詢（或調查
      局詢問）中，或在檢察官訊問中，曾經有一次自白，即可
      依該條項減輕其刑，並不以在檢、警、調之歷次詢問中，
      全部自白為必要（最高法院98年度臺上字第7231號判決可
      參）。查本件被告在檢察官向本院聲請羈押於99年1 月21
      日本院訊問時（檢察官向本院聲請羈押於本院訊問時，仍
      屬偵查階段）明確供稱：我承認0961有被監聽疑似販賣海
      洛因的部分，我都承認，只是對於販賣的對象，我不清楚
      是誰等語（見本院99年度聲羈字第28號卷第9 頁反面），
      堪認被告就其持用0000000000號行動電話聯繫販賣第一級
      海洛因與林志聰、許忠羽、林文章、許宗富、蔡育琳等犯
      行（即犯罪事實欄一(一)1.至4.、(二)1.至4.、(三)、(四)1.至2.
      、(五)1.至10.），已有自白，又被告持用0000000000號行動
      電話販賣海洛因與許忠羽、蔡育琳及林定春犯行部分（即
      犯罪事實一(二)5.至7.、(五)11.至16.及(六)），除林定春部分，
      業據檢察官提示通聯紀錄，並經被告坦承不諱外（見偵卷
      240 頁），其餘部分乃檢察官就被告持用0000000000號行
      動電話販賣海洛因等犯行於訊問證人許忠羽、蔡育琳後，
      均未再訊問被告，即行起訴，是被告不論向司法警察（官
      ）、檢察官或本院羈押訊問時均無就此持用0000000000號
      行動電話販賣海洛因與許忠羽、蔡育琳部分為自白之陳述
      機會，而被告於本院審理中就犯罪事實欄一(一)至(六)之犯罪
      事實已全部自白，若僅因被告於偵查中未曾就持用000000
      0000號行動電話販賣第一級毒品之犯行（即犯罪事實欄一
      (二)5.至7.、(五)11.至16.部分）應訊而無從自白，即認不得適
      用毒品危害防制條例第17條第2 項規定減輕其刑，則與該
      條鼓勵被告自白認罪，使該案件之刑事訴訟程序能儘早確
      定之立法目的不符，並將無法主動應訊進而喪失自白機會
      之不利益歸於偵查中屬於被動造之被告，顯失事理之平，
      而就許忠羽部分，被告亦於99年1 月21日第一次警詢中坦
      認有販賣毒品與許忠羽、林志聰（見偵卷第36頁），後於
      99年1 月29日檢察官最後一次偵訊時亦供稱：「（是否承
      認有販賣海洛因？）我承認。」（見偵卷第240 頁）。據
      此，本院認為被告就本件犯罪事實欄所載之犯行於偵查中
      均已自白，嗣於本院審理中亦就全部之犯罪事實為自白，
      是就其所犯前開31次販賣第一級毒品罪，均適用毒品危害
      防制條例第17條第2 項規定，各減輕其刑。檢察官以被告
      就販賣第一級毒品海洛因與許忠羽及許宗富部分於偵查中
      並未自白，自不得依上述規定減輕刑責乙節，容有誤會，
      併此陳明。
（四）另刑之量定，為求個案裁判之妥當性，法律固賦予法院裁
      量權，但此項裁量權之行使，除應依刑法第57條規定，審
      酌行為人及其行為等一切情狀，為整體之評價，並應顧及
      比例原則與平等原則，使罪刑均衡，輕重得宜，以契合社
      會之法律感情。且販賣毒品之人，其原因動機不一，犯罪
      情節未必盡同，或有大盤毒梟者，亦有中、小盤之分，甚
      或僅止於吸毒者友儕間為求互通有無，其販賣行為所造成
      危害社會之程度自屬有異，法律科處此類犯罪，所設之法
      定最低本刑卻相同，不可謂不重。倘依其情狀處以有期徒
      刑，即足以懲儆，並可達防衛社會之目的者，自非不可依
      客觀之犯行與主觀之惡性二者加以考量其情狀，是否有可
      憫恕之處，適用刑法第59條之規定酌量減輕其刑，期使個
      案裁判之量刑，能斟酌至當，符合比例原則（最高法院95
      年臺上字第788 號判決意旨參照）。又適用刑法第59條酌
      量減輕其刑時，並不排除同法第57條所列舉10款事由之審
      酌（最高法院70年度第6 次刑事庭會議決議參照）。基此
      ，本院審酌：被告販賣毒品之對象有6 人，次數共有31
      次，販毒所得合計15,500元，足見被告販賣毒品之惡性與
      犯罪情節核與大量走私進口或大量販賣毒品之所謂「大盤
      」、「中盤」毒販有重大差異。被告有施用毒品之前科
      紀錄，又有病痛在身，已如前述，可見被告本身身染毒癮
      ，同為沈淪毒海之人，僅為了貪圖供己施用毒品無虞，鋌
      而走險步上販賣一途。被告於審判中均坦承犯罪，犯後
      態度良好，已有悔改之心。被告於第一次警詢時旋供出
      毒品來源之綽號、使用販毒之門號，供警方追查，惟因該
      人已有警惕，通話內容非常小心，以致無法確認有販毒之
      行為，而無法查獲其他正犯或共犯，有被告99年1 月21日
      警詢筆錄、雲林縣警察局臺西分局偵查報告在卷可參（見
      偵卷第36頁、本院卷第141 頁證物袋內），就此被告雖未
      符毒品危害防制條例第17條第1 項減輕其刑之規定，但仍
      可信被告已盡全力供出上手。雖被告就附表所示之販賣第
      一級毒品罪，均可依毒品危害防制條例第17條第2 項之規
      定減輕其刑，惟依上各情可認被告之犯罪情狀足堪憫恕，
      縱科以減輕後之法定最輕本刑，尚屬情輕法重，且難認符
      合罪刑相當原則及比例原則，而在客觀上足以引起一般人
      之同情，爰依刑法第59條之規定，就被告所犯附表所示各
      次販賣第一級毒品罪，皆依法遞減輕其刑。
（五) 量刑（含定執行刑）之理由：
      按「數罪併罰，分別宣告其罪之刑，依下列各款定其應執
      行者：五、宣告多數有期徒刑者，於各刑中之最長期以上
      ，各刑合併之刑期以下，定其刑期。但不得逾30年。」刑
      法第51條第5 款定有明文。又法律上屬於自由裁量事項，
      尚非概無法律性之拘束，在法律上有其外部界限及內部界
      限。前者法律之具體規定，使法院得以具體選擇為適當裁
      判，此為自由裁量之外部界限。後者法院為自由裁量時，
      應考量法律之目的，法律秩序之理念所在，此為自由裁量
      之內部界限。法院為裁判時，二者均不得有所踰越。在數
      罪併罰應定其應執行刑之案件，法院所為刑之酌定，固屬
      自由裁量事項，然對於法律之內、外部界限，仍均應受其
      拘束，最高法院著有94年度臺非字第21號裁判要旨足供參
      考。從而，數罪併罰在定其應執行之刑之際，自應再為應
      執行之刑之決定，亦屬一種特別的量刑過程，其考量結果
      ，並非單純表示一種數罪刑度之總和而已，而是再次對於
      同一行為人責任之檢視。相較刑法第57條所定科刑時應審
      酌之事項，此項規定係對一般犯罪行為之裁量而言。而合
      併刑之宣告，則屬一種對犯罪人本身及所犯之各種犯罪之
      綜合判斷。申言之，定執行刑之宣告，並非在法定範圍之
      內自由裁定，應注意行為人從其犯數罪所反映的人格特性
      ，及考量刑法目的相關刑事政策，妥為宣告。而刑法的功
      能中，除一般預防及特別預防之外，更重要者，乃行為人
      再社會化及具體的社會保護作用，否則加諸過度之刑罰於
      被告，徒僅造成責任報應，去實現一個未知、抽象的正義
      。因此，是否為被告長期性監禁宣告的同時，應一併考量
      被告犯案情節對社會之衝擊，並注意此舉是否造成被告更
      生絕望之心理反應，使得被告之人格遭受完全性地抹滅。
      換言之，必須考量刑罰手段之相當性，儘量選擇能使受刑
      人復歸社會生活之刑罰方法。法官無法以所謂「治亂世用
      重典」之理由，加重刑罰以圖遏止歪風，不能過度強調所
      謂一般預防刑罰目的。實則，就人性尊嚴及人權的思想而
      言，任何一個人均非他人的工具，以加重被告的刑罰作為
      達到阻嚇其他人犯罪的手段，被告已淪為教化社會大眾的
      工具，喪失了作為一個人主體性，這均與我國刑事政策之
      立法有違。此應為最高法院所揭示「內部界限」之內涵。
      從而，本院考量前情（包括前述酌減之事由），復斟酌被
      告自承未曾受過正規教育，目不識丁，智識程度不高，並
      患有陳舊左側顏面神經麻痺、左側周邊顏面神經麻痺及腦
      梗塞之腦動脈阻塞等症狀，有澄清醫院綜合醫院中港分院
      99年9 月2 日澄高字第992666號函暨患者病歷資料1 份在
      卷可考（見本院卷第151 頁、第158 頁），以及被告販賣
      毒品之金額、次數和對社會危害程度等一切情狀，分別量
      處如附表各欄所示之刑。再者，被告現年56歲，果若本院
      定以過重之應執行刑，其效用可能隨著長期刑之執行，等
      比例地大幅下跌，效用甚低，對被告之教化效果亦不佳，
      尚且加重國家財政無益負擔，為此考量被告之人格特質及
      復歸社會之可能，爰定其應執行之刑為如主文所示，以期
      兼顧對於被告之警示及更生。至公訴人求處無期徒刑，尚
      嫌過重，併此敘明。
（六）沒收部分：
      按毒品危害防制條例第19條第1 項規定，犯第4 條之罪者
      ，其供犯罪所用或因犯罪所得之財物，均沒收之，如全部
      或一部不能沒收時，追徵其價額或以其財產抵償之。但該
      條項並無如同條例第18條第1 項所定「不問屬於犯人與否
      ，沒收之」之明文，自屬相對沒收主義之立法。是其應沒
      收之物，應以屬被告所有者為限（最高法院95年度臺上字
      第305 號判決意旨參照）。又按以營利為目的販入毒品，
      經多次販賣後，持有剩餘毒品被查獲，其各次販賣毒品行
      為，固應併合處罰。惟該持有剩餘毒品之低度行為，應僅
      為最後一次販賣毒品之高度行為所吸收，不另論罪。故就
      該查獲之剩餘毒品，祇能於最後一次之販賣毒品罪宣告沒
      收銷燬，不得於各次販賣毒品罪均宣告沒收銷燬，最高法
      院98年度臺上字第738 號判決要旨可資參照。據此，被告
      依法應沒收之物及不應沒收之物，論述如下：
    1.扣案之海洛因14包，驗後淨重合計2.3971公克，均屬查獲
      之毒品，而被告持有上開海洛因之低度行為，僅為其最後
      一次販賣海洛因之高度行為所吸收，故依毒品危害防制條
      例第18條第1 項前段之規定，在被告所犯如附表編號11號
      之罪項下宣告沒收銷燬之。
    2.扣案之前開毒品海洛因外包裝14只，均係被告所有，用以
      包裹第一級毒品，防其裸露、逸出、潮濕，便於持有藉以
      販賣他人施用毒品之用，依毒品危害防制條例第19條第1
      項前段規定，在被告所犯如附表編號11號之罪項下，宣告
      沒收之。
    3.扣案之夾鏈袋9 只，其中8 只，係屬新品，另1 只含有微
      量之殘渣物，均為被告所有，且經被告供認其中8 只新品
      為預備供販賣第一級毒品所用之物，另含有殘渣物1 只則
      係供其販賣第一級毒品所用之物（見本院卷182 頁反面）
      ，亦經本院當庭勘驗屬實，並製有筆錄在卷可考（見本院
      卷182 頁反面），各依刑法第38條第1 項第2 款、毒品危
      害防制條例第19條第1 項前段規定分別宣告沒收。
    4.被告如犯罪事實欄一(一)至(六)部分，其販賣海洛因之所得合
      計15,500元，雖均未扣案，依毒品危害防制條例第19條第
      1 項規定，於各該主文項下，宣告沒收之，如全部或一部
      不能沒收時，以其財產抵償之
    5.扣案之ANYCALL 廠牌行動電話2 支係被告所有，其中含有
      0000000000號、0000000000號SIM 卡各1 枚雖分別係以林
      溫雲鶯、蘇俊安名義申設，但被告供承上開SIM 卡已歸其
      所有，無庸返還（見本院卷第182 頁），自屬被告所有，
      均係供本案販賣海洛因聯絡之用，此業據被告供述明確（
      見本院卷第182 頁），確均屬供其販賣毒品之工具，依毒
      品危害防制條例第19條第1 項，就ANYCALL 廠牌行動電話
      1 支（含搭配0000000000號SIM 卡1 枚）於被告所犯如附
      表編號1 至8 號、12號至24號之罪項下，宣告沒收之；另
      ANYCALL 廠牌行動電話1 支（含搭配0000000000號SIM 卡
      1 枚）在被告所犯如附表編號9 號至11號、25號至31號之
      罪項下，宣告沒收之。又上開2 支手機既已扣案，即無不
      能沒收之問題，爰不另為「如一部或全部不能沒收時，追
      徵其價額或以其財產抵償之」之諭知。
    6.至在被告住處扣得之塑膠分裝鏟2 支、注射針筒8 支（新
      品），為被告施用海洛因之物，業經被告供承在卷（見本
      院卷第182 頁反面），衡以被告施用毒品之前科，認被告
      所言應屬實在，難認上開物品係供本案被告販賣第一級毒
      品海洛因之用，爰均不為沒收之諭知。另扣案之現金4,80
      0 元，經被告供陳與本案販賣海洛因無涉（見本院卷第18
      2 頁反面），復無證據證明上開等物係供被告因販賣毒品
      所得之財物，自無從予以宣告沒收，附此敘明。
據上論斷，應依刑事訴訟法第299 條第1 項，毒品危害防制條例
第4 條第1 項、第17條第2 項、第18條第1 項前段、第19條第1
項，刑法第11條、第59條、第38條第1 項第2 款、第51條第5 款
、第9 款，判決如主文。
本案經檢察官乙○○到庭執行職務。
中    華    民    國    99    年    10    月    14    日
                  刑事第二庭    審判長法  官  陳定國
                                      法  官  文昌
                                      法  官  周欣怡
以上正本證明與原本無異。
如不服本判決應於收受判決後10日內向本院提出上訴書狀，並應
敘述具體理由；其未敘述上訴理由者，應於上訴期間屆滿後20日
內向本院補提理由書（均須按他造當事人之人數附繕本）。「切
勿逕送上級法院」。
                                      書記官  林惠鳳
中    華    民    國    99    年    10    月    14    日
條附錄本案所犯法條全文：
毒品危害防制條例第4條
製造、運輸、販賣第一級毒品者，處死刑或無期徒刑；處無期徒
刑者，得併科新臺幣2 千萬元以下罰金。製造、運輸、販賣第二
級毒品者，處無期徒刑或7 年以上有期徒刑，得併科新臺幣1 千
萬元以下罰金。
製造、運輸、販賣第三級毒品者，處5 年以上有期徒刑，得併科
新臺幣7 百萬元以下罰金。
製造、運輸、販賣第四級毒品者，處3 年以上10年以下有期徒刑
，得併科新臺幣3 百萬元以下罰金。
製造、運輸、販賣專供製造或施用毒品之器具者，處1 年以上7
年以下有期徒刑，得併科新臺幣1 百萬元以下罰金。
前五項之未遂犯罰之。
┌─────────────────────────────────────┐
│附表：被告販賣第一級毒品海洛因之宣告刑一覽表                              │
├──┬─────┬───┬──────┬─────────────────┤
│編號│ 犯罪事實 │買受人│ 所犯罪名   │          宣告刑之內容            │
├──┼─────┼───┼──────┼─────────────────┤
│ 1  │犯罪事實欄│林志聰│毒品危害防制│處有期徒刑柒年陸月。未扣案之販賣第│
│    │一、(一)1.部│      │條例第4 條第│一級毒品所得新臺幣伍佰元沒收之，如│
│    │分        │      │1 項販賣第一│全部或一部不能沒收時，以其財產抵償│
│    │          │      │級毒品罪    │之；扣案之夾鏈袋玖只及ANYCALL 廠牌│
│    │          │      │            │行動電話壹支（含搭配0000000│
│    │          │      │            │七○八號門號SIM 卡壹枚）均沒收之。│
├──┼─────┤      ├──────┼─────────────────┤
│ 2  │犯罪事實欄│      │毒品危害防制│處有期徒刑柒年陸月。未扣案之販賣第│
│    │一、(一)2.部│      │條例第4 條第│一級毒品所得新臺幣伍佰元沒收之，如│
│    │分        │      │1 項販賣第一│全部或一部不能沒收時，以其財產抵償│
│    │          │      │級毒品罪    │之；扣案之夾鏈袋玖只及ANYCALL 廠牌│
│    │          │      │            │行動電話壹支（含搭配0000000│
│    │          │      │            │七○八號門號SIM 卡壹枚）均沒收之。│
├──┼─────┤      ├──────┼─────────────────┤
│ 3  │犯罪事實欄│      │毒品危害防制│處有期徒刑柒年陸月。未扣案之販賣第│
│    │一、(一)3.部│      │條例第4 條第│一級毒品所得新臺幣伍佰元沒收之，如│
│    │分        │      │1 項販賣第一│全部或一部不能沒收時，以其財產抵償│
│    │          │      │級毒品罪    │之；扣案之夾鏈袋玖只及ANYCALL 廠牌│
│    │          │      │            │行動電話壹支（含搭配0000000│
│    │          │      │            │七○八號門號SIM 卡壹枚）均沒收之。│
├──┼─────┤      ├──────┼─────────────────┤
│ 4  │犯罪事實欄│      │毒品危害防制│處有期徒刑柒年陸月。未扣案之販賣第│
│    │一、(一)4.部│      │條例第4 條第│一級毒品所得新臺幣伍佰元沒收之，如│
│    │分        │      │1 項販賣第一│全部或一部不能沒收時，以其財產抵償│
│    │          │      │級毒品罪    │之；扣案之夾鏈袋玖只及ANYCALL 廠牌│
│    │          │      │            │行動電話壹支（含搭配0000000│
│    │          │      │            │七○八號門號SIM 卡壹枚）均沒收之。│
├──┼─────┼───┼──────┼─────────────────┤
│ 5  │犯罪事實欄│許忠羽│毒品危害防制│處有期徒刑柒年陸月。未扣案之販賣第│
│    │一、(二)1.部│      │條例第4 條第│一級毒品所得新臺幣伍佰元沒收之，如│
│    │分        │      │1 項販賣第一│全部或一部不能沒收時，以其財產抵償│
│    │          │      │級毒品罪    │之，扣案之夾鏈袋玖只及ANYCALL 廠牌│
│    │          │      │            │行動電話壹支（含搭配0000000│
│    │          │      │            │七○八號門號SIM 卡壹枚）沒收之。  │
├──┼─────┤      ├──────┼─────────────────┤
│ 6  │犯罪事實欄│      │毒品危害防制│處有期徒刑柒年陸月。未扣案之販賣第│
│    │一、(二)2.部│      │條例第4 條第│一級毒品所得新臺幣伍佰元沒收之，如│
│    │分        │      │1 項販賣第一│全部或一部不能沒收時，以其財產抵償│
│    │          │      │級毒品罪    │之；扣案之夾鏈袋玖只及ANYCALL 廠牌│
│    │          │      │            │行動電話壹支（含搭配0000000│
│    │          │      │            │七○八號門號SIM 卡壹枚）均沒收之。│
├──┼─────┤      ├──────┼─────────────────┤
│ 7  │犯罪事實欄│      │毒品危害防制│處有期徒刑柒年陸月。未扣案之販賣第│
│    │一、(二)3.部│      │條例第4 條第│一級毒品所得新臺幣伍佰元沒收之，如│
│    │分        │      │1 項販賣第一│全部或一部不能沒收時，以其財產抵償│
│    │          │      │級毒品罪    │之；扣案之夾鏈袋玖只及ANYCALL 廠牌│
│    │          │      │            │行動電話壹支（含搭配0000000│
│    │          │      │            │七○八號門號SIM 卡壹枚）均沒收之。│
├──┼─────┤      ├──────┼─────────────────┤
│ 8  │犯罪事實欄│      │毒品危害防制│處有期徒刑柒年陸月。未扣案之販賣第│
│    │一、(二)4.部│      │條例第4 條第│一級毒品所得新臺幣伍佰元沒收之，如│
│    │分        │      │1 項販賣第一│全部或一部不能沒收時，以其財產抵償│
│    │          │      │級毒品罪    │之；扣案之夾鏈袋玖只及ANYCALL 廠牌│
│    │          │      │            │行動電話壹支（含搭配0000000│
│    │          │      │            │七○八號門號SIM 卡壹枚）均沒收之。│
├──┼─────┤      ├──────┼─────────────────┤
│ 9  │犯罪事實欄│      │毒品危害防制│處有期徒刑柒年陸月。未扣案之販賣第│
│    │一、(二)5.部│      │條例第4 條第│一級毒品所得新臺幣伍佰元沒收之，如│
│    │分        │      │1 項販賣第一│全部或一部不能沒收時，以其財產抵償│
│    │          │      │級毒品罪    │之；扣案之夾鏈袋玖只及ANYCALL 廠牌│
│    │          │      │            │行動電話壹支（含搭配0000000│
│    │          │      │            │三○七號門號SIM 卡壹枚）均沒收之。│
├──┼─────┤      ├──────┼─────────────────┤
│ 10 │犯罪事實欄│      │毒品危害防制│處有期徒刑柒年陸月。未扣案之販賣第│
│    │一、(二)6.部│      │條例第4 條第│一級毒品所得新臺幣伍佰元沒收之，如│
│    │分        │      │1 項販賣第一│全部或一部不能沒收時，以其財產抵償│
│    │          │      │級毒品罪    │之；扣案之夾鏈袋玖只及ANYCALL 廠牌│
│    │          │      │            │行動電話壹支（含搭配0000000│
│    │          │      │            │三○七號門號SIM 卡壹枚）均沒收之。│
├──┼─────┤      ├──────┼─────────────────┤
│ 11 │犯罪事實欄│      │毒品危害防制│處有期徒刑柒年陸月。扣案之第一級毒│
│    │一、(二)7.部│      │條例第4 條第│品海洛因拾肆包（驗後合計淨重貳點│
│    │分        │      │1 項販賣第一│玖柒壹公克）均沒收銷燬之；包裝前揭│
│    │          │      │級毒品罪    │海洛因之外包裝袋共拾肆只、夾鏈袋玖│
│    │          │      │            │只及ANYCALL 廠牌行動電話壹支（含搭│
│    │          │      │            │配0000000000號門號SIM 卡│
│    │          │      │            │壹枚）均沒收之；未扣案之販賣第一級│
│    │          │      │            │毒品所得新臺幣伍佰元沒收之，如全部│
│    │          │      │            │或一部不能沒收時，以其財產抵償之。│
├──┼─────┼───┼──────┼─────────────────┤
│ 12 │犯罪事實欄│林文章│毒品危害防制│處有期徒刑柒年陸月。未扣案之販賣第│
│    │一、(三)部分│      │條例第4 條第│一級毒品所得新臺幣伍佰元沒收之，如│
│    │          │      │1 項販賣第一│全部或一部不能沒收時，以其財產抵償│
│    │          │      │級毒品罪    │之；扣案之夾鏈袋玖只及ANYCALL 廠牌│
│    │          │      │            │行動電話壹支（含搭配0000000│
│    │          │      │            │七○八號門號SIM 卡壹枚）均沒收之。│
├──┼─────┼───┼──────┼─────────────────┤
│ 13 │犯罪事實欄│許宗富│毒品危害防制│處有期徒刑柒年陸月。未扣案之販賣第│
│    │一、(四)1.部│      │條例第4 條第│一級毒品所得新臺幣伍佰元沒收之，如│
│    │分        │      │1 項販賣第一│全部或一部不能沒收時，以其財產抵償│
│    │          │      │級毒品罪    │之；扣案之夾鏈袋玖只及ANYCALL 廠牌│
│    │          │      │            │行動電話壹支（含搭配0000000│
│    │          │      │            │七○八號門號SIM 卡壹枚）均沒收之。│
├──┼─────┤      ├──────┼─────────────────┤
│ 14 │犯罪事實欄│      │毒品危害防制│處有期徒刑柒年陸月。未扣案之販賣第│
│    │一、(四)2.部│      │條例第4 條第│一級毒品所得新臺幣伍佰元沒收之，如│
│    │分        │      │1 項販賣第一│全部或一部不能沒收時，以其財產抵償│
│    │          │      │級毒品罪    │之；扣案之夾鏈袋玖只及ANYCALL 廠牌│
│    │          │      │            │行動電話壹支（含搭配0000000│
│    │          │      │            │七○八號門號SIM 卡壹枚）均沒收之。│
├──┼─────┼───┼──────┼─────────────────┤
│ 15 │犯罪事實欄│蔡育琳│毒品危害防制│處有期徒刑柒年陸月。未扣案之販賣第│
│    │一、(五)1.部│      │條例第4 條第│一級毒品所得新臺幣伍佰元沒收之，如│
│    │分        │      │1 項販賣第一│全部或一部不能沒收時，以其財產抵償│
│    │          │      │級毒品罪    │之；扣案之夾鏈袋玖只及ANYCALL 廠牌│
│    │          │      │            │行動電話壹支（含搭配0000000│
│    │          │      │            │七○八號門號SIM 卡壹枚）均沒收之。│
├──┼─────┤      ├──────┼─────────────────┤
│ 16 │犯罪事實欄│      │毒品危害防制│處有期徒刑柒年陸月。未扣案之販賣第│
│    │一、(五)2.部│      │條例第4 條第│一級毒品所得新臺幣伍佰元沒收之，如│
│    │分        │      │1 項販賣第一│全部或一部不能沒收時，以其財產抵償│
│    │          │      │級毒品罪    │之；扣案之夾鏈袋玖只及ANYCALL 廠牌│
│    │          │      │            │行動電話壹支（含搭配0000000│
│    │          │      │            │七○八號門號SIM 卡壹枚）均沒收之。│
├──┼─────┤      ├──────┼─────────────────┤
│ 17 │犯罪事實欄│      │毒品危害防制│處有期徒刑柒年陸月。未扣案之販賣第│
│    │一、(五)3.部│      │條例第4 條第│一級毒品所得新臺幣伍佰元沒收之，如│
│    │分        │      │1 項販賣第一│全部或一部不能沒收時，以其財產抵償│
│    │          │      │級毒品罪    │之；扣案之夾鏈袋玖只及ANYCALL 廠牌│
│    │          │      │            │行動電話壹支（含搭配0000000│
│    │          │      │            │七○八號門號SIM 卡壹枚）均沒收之。│
├──┼─────┤      ├──────┼─────────────────┤
│ 18 │犯罪事實欄│      │毒品危害防制│處有期徒刑柒年陸月。未扣案之販賣第│
│    │一、(五)4.部│      │條例第4 條第│一級毒品所得新臺幣伍佰元沒收之，如│
│    │分        │      │1 項販賣第一│全部或一部不能沒收時，以其財產抵償│
│    │          │      │級毒品罪    │之；扣案之夾鏈袋玖只及ANYCALL 廠牌│
│    │          │      │            │行動電話壹支（含搭配0000000│
│    │          │      │            │七○八號門號SIM 卡壹枚）均沒收之。│
├──┼─────┤      ├──────┼─────────────────┤
│ 19 │犯罪事實欄│      │毒品危害防制│處有期徒刑柒年陸月。未扣案之販賣第│
│    │一、(五)5.部│      │條例第4 條第│一級毒品所得新臺幣伍佰元沒收之，如│
│    │分        │      │1 項販賣第一│全部或一部不能沒收時，以其財產抵償│
│    │          │      │級毒品罪    │之；扣案之夾鏈袋玖只及ANYCALL 廠牌│
│    │          │      │            │行動電話壹支（含搭配0000000│
│    │          │      │            │七○八號門號SIM 卡壹枚）均沒收之。│
├──┼─────┤      ├──────┼─────────────────┤
│ 20 │犯罪事實欄│      │毒品危害防制│處有期徒刑柒年陸月。未扣案之販賣第│
│    │一、(五)6.部│      │條例第4 條第│一級毒品所得新臺幣伍佰元沒收之，如│
│    │分        │      │1 項販賣第一│全部或一部不能沒收時，以其財產抵償│
│    │          │      │級毒品罪    │之；扣案之夾鏈袋玖只及ANYCALL 廠牌│
│    │          │      │            │行動電話壹支（含搭配0000000│
│    │          │      │            │七○八號門號SIM 卡壹枚）均沒收之。│
├──┼─────┤      ├──────┼─────────────────┤
│ 21 │犯罪事實欄│      │毒品危害防制│處有期徒刑柒年陸月。未扣案之販賣第│
│    │一、(五)7.部│      │條例第4 條第│一級毒品所得新臺幣伍佰元沒收之，如│
│    │分        │      │1 項販賣第一│全部或一部不能沒收時，以其財產抵償│
│    │          │      │級毒品罪    │之；扣案之夾鏈袋玖只及ANYCALL 廠牌│
│    │          │      │            │行動電話壹支（含搭配0000000│
│    │          │      │            │七○八號門號SIM 卡壹枚）均沒收之。│
├──┼─────┤      ├──────┼─────────────────┤
│ 22 │犯罪事實欄│      │毒品危害防制│處有期徒刑柒年陸月。未扣案之販賣第│
│    │一、(五)8.部│      │條例第4 條第│一級毒品所得新臺幣伍佰元沒收之，如│
│    │分        │      │1 項販賣第一│全部或一部不能沒收時，以其財產抵償│
│    │          │      │級毒品罪    │之；扣案之夾鏈袋玖只及ANYCALL 廠牌│
│    │          │      │            │行動電話壹支（含搭配0000000│
│    │          │      │            │七○八號門號SIM 卡壹枚）均沒收之。│
├──┼─────┤      ├──────┼─────────────────┤
│ 23 │犯罪事實欄│      │毒品危害防制│處有期徒刑柒年陸月。未扣案之販賣第│
│    │一、(五)9.部│      │條例第4 條第│一級毒品所得新臺幣伍佰元沒收之，如│
│    │分        │      │1 項販賣第一│全部或一部不能沒收時，以其財產抵償│
│    │          │      │級毒品罪    │之；扣案之夾鏈袋玖只及ANYCALL 廠牌│
│    │          │      │            │行動電話壹支（含搭配0000000│
│    │          │      │            │七○八號門號SIM 卡壹枚）均沒收之。│
├──┼─────┤      ├──────┼─────────────────┤
│ 24 │犯罪事實欄│      │毒品危害防制│處有期徒刑柒年陸月。未扣案之販賣第│
│    │一、(五)10.部│      │條例第4 條第│一級毒品所得新臺幣伍佰元沒收之，如│
│    │分        │      │1 項販賣第一│全部或一部不能沒收時，以其財產抵償│
│    │          │      │級毒品罪    │之；扣案之夾鏈袋玖只及ANYCALL 廠牌│
│    │          │      │            │行動電話壹支（含搭配0000000│
│    │          │      │            │七○八號門號SIM 卡壹枚）均沒收之。│
├──┼─────┤      ├──────┼─────────────────┤
│ 25 │犯罪事實欄│      │毒品危害防制│處有期徒刑柒年陸月。未扣案之販賣第│
│    │一、(五)11.部│      │條例第4 條第│一級毒品所得新臺幣伍佰元沒收之，如│
│    │分        │      │1 項販賣第一│全部或一部不能沒收時，以其財產抵償│
│    │          │      │級毒品罪    │之；扣案之夾鏈袋玖只及ANYCALL 廠牌│
│    │          │      │            │行動電話壹支（含搭配0000000│
│    │          │      │            │三○七號門號SIM 卡壹枚）均沒收之。│
├──┼─────┤      ├──────┼─────────────────┤
│ 26 │犯罪事實欄│      │毒品危害防制│處有期徒刑柒年陸月。未扣案之販賣第│
│    │一、(五)12.部│      │條例第4 條第│一級毒品所得新臺幣伍佰元沒收之，如│
│    │分        │      │1 項販賣第一│全部或一部不能沒收時，以其財產抵償│
│    │          │      │級毒品罪    │之；扣案之夾鏈袋玖只及ANYCALL 廠牌│
│    │          │      │            │行動電話壹支（含搭配0000000│
│    │          │      │            │三○七號門號SIM 卡壹枚）均沒收之。│
├──┼─────┤      ├──────┼─────────────────┤
│ 27 │犯罪事實欄│      │毒品危害防制│處有期徒刑柒年陸月。未扣案之販賣第│
│    │一、(五)13.部│      │條例第4 條第│一級毒品所得新臺幣伍佰元沒收之，如│
│    │分        │      │1 項販賣第一│全部或一部不能沒收時，以其財產抵償│
│    │          │      │級毒品罪    │之；扣案之夾鏈袋玖只及ANYCALL 廠牌│
│    │          │      │            │行動電話壹支（含搭配0000000│
│    │          │      │            │三○七號門號SIM 卡壹枚）均沒收之。│
├──┼─────┤      ├──────┼─────────────────┤
│ 28 │犯罪事實欄│      │毒品危害防制│處有期徒刑柒年陸月。未扣案之販賣第│
│    │一、(五)14.部│      │條例第4 條第│一級毒品所得新臺幣伍佰元沒收之，如│
│    │分        │      │1 項販賣第一│全部或一部不能沒收時，以其財產抵償│
│    │          │      │級毒品罪    │之；扣案之夾鏈袋玖只及ANYCALL 廠牌│
│    │          │      │            │行動電話壹支（含搭配0000000│
│    │          │      │            │三○七號門號SIM 卡壹枚）均沒收之。│
├──┼─────┤      ├──────┼─────────────────┤
│ 29 │犯罪事實欄│      │毒品危害防制│處有期徒刑柒年陸月。未扣案之販賣第│
│    │一、(五)15.部│      │條例第4 條第│一級毒品所得新臺幣伍佰元沒收之，如│
│    │分        │      │1 項販賣第一│全部或一部不能沒收時，以其財產抵償│
│    │          │      │級毒品罪    │之；扣案之夾鏈袋玖只及ANYCALL 廠牌│
│    │          │      │            │行動電話壹支（含搭配0000000│
│    │          │      │            │三○七號門號SIM 卡壹枚）均沒收之。│
├──┼─────┤      ├──────┼─────────────────┤
│ 30 │犯罪事實欄│      │毒品危害防制│處有期徒刑柒年陸月。未扣案之販賣第│
│    │一、(五)16.部│      │條例第4 條第│一級毒品所得新臺幣伍佰元沒收之，如│
│    │分        │      │1 項販賣第一│全部或一部不能沒收時，以其財產抵償│
│    │          │      │級毒品罪    │之；扣案之夾鏈袋玖只及ANYCALL 廠牌│
│    │          │      │            │行動電話壹支（含搭配0000000│
│    │          │      │            │三○七號門號SIM 卡壹枚）均沒收之。│
├──┼─────┼───┼──────┼─────────────────┤
│ 31 │犯罪事實欄│林定春│毒品危害防制│處有期徒刑柒年陸月。未扣案之販賣第│
│    │一、(六)部分│      │條例第4 條第│一級毒品所得新臺幣伍佰元沒收之，如│
│    │          │      │1 項販賣第一│全部或一部不能沒收時，以其財產抵償│
│    │          │      │級毒品罪    │之；扣案之夾鏈袋玖只及ANYCALL 廠牌│
│    │          │      │            │行動電話壹支（含搭配0000000│
│    │          │      │            │三○七號門號SIM 卡壹枚）均沒收之。│
└──┴─────┴───┴──────┴─────────────────┘

司法院資訊處製作；財團法人民間司法改革基金會備份。
